【裁判字號】    99,上更(一),243
【裁判日期】    991102
【裁判案由】    違反槍砲彈藥刀械管制條例
【裁判全文】
臺灣高等法院刑事判決             99年度上更(一)字第243號
上  訴  人
即  被  告  乙○○
選任辯護人  張振興律師
上列上訴人因違反槍砲彈藥刀械管制條例案件，不服臺灣臺北地
方法院98年度重訴字第14號，中華民國98年9月10日第一審判決
（起訴案號：臺灣臺北地方法院檢察署98年度偵字第8404號），
提起上訴，經判決後，由最高法院發回更審，本院判決如下：
    主  文
原判決關於製造槍枝部分及定應執行刑部分均撤銷。
乙○○未經許可，製造可發射子彈具有殺傷力之改造槍枝，處有
期徒刑伍年肆月，併科罰金新臺幣拾捌萬元，罰金如易服勞役，
以新臺幣壹仟元折算壹日，扣案如附表壹編號一、六、七所示之
物均沒收。
其他上訴駁回。
前開第二項撤銷改判及第三項上訴駁回部分原判決所處之刑，應
執行有期徒刑柒年陸月，併科罰金新臺幣貳拾伍萬元，罰金如易
服勞役，以新臺幣壹仟元折算壹日，扣案之附表壹編號一、六、
七、附表貳編號一、三至五所示之物均沒收。
    事  實
一、乙○○明知可發射子彈具有殺傷力之改造手槍、具有殺傷力
    之子彈及上開改造手槍之主要組成零件，分屬槍砲彈藥刀械
    管制條例第4條第1項第1款、第2款、第2項所列管之物，非
    經中央主管機關許可，不得製造、持有。竟分別為下列行為
    ：
（一）乙○○基於製造可發射子彈具有殺傷力之槍枝之犯意，先
      於民國（下同）98年1月14日，利用電腦網路購買彈匣2個
      ；復於98年2月28日，以相同方式，向不詳之人以含運費
      共新臺幣（下同）2750元之價格，購得仿FN廠半自動手槍
      製造而不具殺傷力之金屬玩具手槍1枝後，未經許可，於
      98年3月初某日，在其位於臺北市○○區○○街2段73號2
      樓之9之租屋處內，以附表壹編號七所示之小鐵鋸鋸斷該
      手槍內含有阻鐵之部分槍管，取其彈室端，再以膠類製品
      黏合口徑適用之金屬管而成新槍管，並以附表壹編號六所
      示之銼刀修飾滑套等方式，製造成附表壹編號一所示可發
      射子彈具有殺傷力之改造手槍1枝（含上開彈匣2個）。
（二）又其另基於持有具殺傷力改造槍枝、子彈及槍砲主要組成
      零件之犯意，於98年3月31日上午10時許為警查獲前某時
      ，在不詳地點，取得附表貳編號一所示具殺傷力之仿BERE
      TTA廠92FS型半自動手槍換裝土造金屬槍管而成之改造手
      槍1枝（含彈匣1個）、編號二所示具有殺傷力之子彈3顆
      、編號三所示之槍管2支、編號四所示之改造手槍半成品1
      支中之土造金屬滑套（具金屬保險鈕）、金屬槍身（具土
      造金屬擊鎚）等經公告之槍砲主要組成零件，嗣將之置入
      附表貳編號五之黑色公事包內，攜至其位於臺北市○○區
      ○○街2段73號2樓之9租屋處地下室3樓，藏於其所駕駛車
      號CZ-6816號自小客車後方與牆壁間斜放之門板下方空隙
      中，而無故持有之。
（三）終至98年3月31日上午10時許，經警持臺灣臺北地方法院
      法官核發之搜索票至上址搜索，當場在房內茶几附近查獲
      上開如附表壹編號一所示之改造手槍1枝（含彈匣2個）、
      乙○○所有供改造上開槍枝所用之編號六所示之銼刀、編
      號七所示小鐵鋸，及與本案無涉之附表壹編號二至四所示
      之子彈共10顆（均已鑑定試射用罄，乙○○所犯此部分持
      有子彈罪行，業經本院以98年度上訴字第4151號刑事判決
      有罪，嗣由最高法院以99年度臺上字第3226號刑事判決駁
      回上訴確定）、編號八至十二所示乙○○所有與上開製造
      改造手槍無涉之工具；另經由乙○○帶同前往上開住處地
      下3樓停放搜索物件即車號CZ-6816號自用小客車之停車場
      ，當場在該車後方與牆壁間斜放之門板下方空隙中，查獲
      乙○○所有之附表貳編號五之黑色皮包1只，該皮包內之
      附表貳編號一所示之改造手槍1枝（含彈匣1個）、編號二
      所示之子彈3顆（均已鑑定試射完罄）、與屬槍枝主要組
      成零件之附表貳編號三所示之土造金屬槍管2支、編號四
      所示之土造金屬滑套（具金屬保險鈕）、金屬槍身（具土
      造金屬擊鎚），及非屬槍砲主要組成零件之附表貳編號六
      所示之金屬楔型塊、土造金屬復進簧桿、塑膠護木、金屬
      彈簧、與編號七所示不具殺傷力之空氣長槍1把，始查知
      上情。
二、案經臺北市政府警察局刑事警察大隊移送臺灣臺北地方法院
    檢察署檢察官偵查起訴。
    理  由
壹、證據能力方面：
一、按被告以外之人於審判外之言詞或書面陳述，除法律有規定
    者外，不得作為證據，刑事訴訟法第159條第1項定有明文，
    此即學理上所稱「傳聞證據排除法則」。又被告以外之人於
    審判外之陳述，雖不符同法第159條之1至第159條之4之規定
    ，而經當事人於審判程序同意作為證據，法院審酌該言詞陳
    述或書面陳述作成時之情況，認為適當者，亦得為證據。當
    事人、代理人或辯護人於法院調查證據時，知有第159條第1
    項不得為證據之情形，而未於言詞辯論終結前聲明異議者，
    視為有前項之同意，此則據同法第159條之5規定甚明。鑒於
    採用傳聞證據排除法則重要理由之一，係因傳聞證據未經當
    事人之反詰問予以覈實，若當事人願放棄對原供述人之反對
    詰問時，原則上即可承認該傳聞證據之證據能力。而揆諸我
    國刑事訴訟法第159條之5之立法理由，除參照前述傳聞證據
    排除法則之基本法理外，亦參考日本刑事訴訟法第326條之
    立法例，查日本刑事審判實務之運作，有關檢察官及被告均
    同意作為證據之傳聞書面材料或陳述，可直接援引該國刑事
    訴訟法第326條作為傳聞例外之法律依據，僅在檢察官與被
    告或其辯護人不同意之情況下，乃須根據其他傳聞例外規定
    ，俾以斟酌該等傳聞書面材料或陳述是否具有證據能力，在
    當事人間無爭執之案件中，傳聞證據基本上均可依據前引規
    定提出於法院使用。據此，我國刑事訴訟法第159條之5之適
    用應可作同上之解釋。公訴人、被告及其辯護人就本件判決
    所引之被告以外之人於審判外之陳述（不包含證人傅天相於
    檢察官訊問時未經合法具結證言部分，詳下列理由二），被
    告與辯護人於本院審理時已表明同意有證據能力（本院99年
    8月2日審判程序筆錄第2頁至第7頁、99年9月6日準備程序筆
    錄第2頁），而公訴人迄於言詞辯論終結前未為異議之聲明
    ，而本院審酌上揭傳聞證據作成時之情況，核無違法取證及
    證明力明顯過低之瑕疵，為證明犯罪事實所必要，亦認為以
    之作為證據為適當，根據上開規定及說明，作為本件判決認
    定被告犯罪事實之被告以外之人於審判外陳述是否屬於傳聞
    之例外，無庸先行考量刑事訴訟法第159條之1第2項、第159
    條之2、第159條之3等規定，得逕依同法第159條之5規定作
    為證據。
二、員警傅天相於檢察官訊問時未經具結之證詞：
（一）按證人、鑑定人依法應具結而未具結者，其證言或鑑定意
      見，不得作為證據，刑事訴訟法第158條之3定有明文，此
      規定乃為擔保證人據實陳述，以確保司法權作用之正確性
      而設，此與同法第159條以下之傳聞法則主要在落實被告
      反對詰問權之行使，保障其訴訟上之防禦權，並符合直接
      審理與言詞審理原則之情形，相異其趣（參照最高法院96
      年度臺上字第2098號、第910號判決意旨）；而按查獲員
      警乃被告以外之人，本質上屬於證人，其陳述查獲經過，
      除非其有依法不得令其具結之情形，否則均應依人證之法
      定偵查、審判調查程序令其具結，方得作為證據，如認未
      經具結之證人證詞，一旦符合容許傳聞證據之例外，即有
      證據能力，一則，已然混淆令證人具結之規定及傳聞法則
      在訴訟法上本質之差異，二則，勢將架空刑事訴訟法第
      158條之3所欲透過具結擔保司法權作用正確行使之本旨，
      故依法應具結而未具結之證人證詞，應認無證據能力，法
      院不得援其陳述作為判決之基礎，且此乃證據絕對排除事
      項（上開法文並無「除法律有規定者外」之例外規定），
      縱使同法第159條之5就例外承認傳聞證據之證據能力之「
      同意性法則」亦有明文，然未經具結之證詞既屬絕對排除
      之證據，自不得因當事人於審判程序之同意，逕認該未經
      具結之證言，亦得作為證據，此於適用同法條（第159條
      之5）第2項所定「視為有前項之同意」之情形者，亦應受
      上揭第158條之3規定之限制（參照最高法院94年度臺上字
      第3277號、第4436號判決意旨、98年度臺上字第935號、
      第1790號判決意旨）。
（二）查獲員警傅天相曾於檢察官訊問時就本案查獲經過證言，
      雖依訊問筆錄記載檢察官曾對之諭知具結之義務及偽證之
      處罰，並命其簽名具結（臺灣臺北地方法院檢察署98年度
      偵字第8404號第96頁），然遍查全卷並無該次具結之結文
      附卷，無從認定該次具結之法定程序已然完備（刑事訴訟
      法第189條參照），應認該證言未依法具結，且辯護人對
      此亦認無證據能力（本院99年9月6日準備程序筆錄第2頁
      ），是證人傅天相於檢察官訊問時之未經具結證詞，依刑
      事訴訟法第158條之3規定，不得作為本案證據。
三、刑事訴訟法128條第1項規定：「搜索，應用搜索票」；同法
    第130條規定「檢察官、檢察事務官、司法警察官或司法警
    察逮捕被告、犯罪嫌疑人或執行拘提、羈押時，雖無搜索票
    ，得逕行搜索其身體、隨身攜帶之物件、所使用之交通工具
    及其立即可觸及之處所」，其所稱「所使用之交通工具」，
    係指被告、犯罪嫌疑人被逮捕當時，正使用之交通工具而言
    ，最高法院98年度臺上字第2281號判決明揭此旨。惟刑事訴
    訟，係以確定國家具體之刑罰權為目的，為保全證據並確保
    刑罰之執行，於訴訟程序之進行，固有許實施強制處分之必
    要，然強制處分之搜索、扣押，足以侵害個人之隱私權及財
    產權，若為達訴追之目的而漫無限制，許其不擇手段為之，
    於人權之保障，自有未周。故基於維持正當法律程序、司法
    純潔性及抑止違法偵查之原則，實施刑事訴訟程序之公務員
    不得任意違背法定程序實施搜索、扣押；至於違法搜索、扣
    押所取得之證據，若不分情節，一概以程序違法為由，否定
    其證據能力，從究明事實真相之角度而言，難謂適當，且若
    僅因程序上之瑕疵，致使許多與事實相符之證據，無例外地
    被排除而不用，例如案情重大，然違背法定程序之情節輕微
    ，若遽捨棄該證據不用，被告可能逍遙法外，此與國民感情
    相悖，難為社會所接受，自有害於審判之公平正義。因此，
    對於違法搜索、扣押所取得之證據，除法律另有規定外，為
    兼顧程序正義及發現實體真實，應由法院於個案審理中，就
    個人基本人權之保障及公共利益之均衡維護，依比例原則及
    法益權衡原則，予以客觀之判斷，亦即宜就違背法定程序之
    程度、違背法定程序時之主觀意圖（即實施搜索、扣押之公
    務員是否明知違法並故意為之）、違背法定程序時之狀況（
    即程序之違反是否有緊急或不得已之情形）、侵害犯罪嫌疑
    人或被告權益之種類及輕重、犯罪所生之危險或實害、禁止
    使用證據對於預防將來違法取得證據之效果、偵審人員如依
    法定程序，有無發現該證據之必然性、證據取得之違法對被
    告訴訟上防禦不利益之程度等情狀予以審酌，以決定應否賦
    予證據能力，最高法院96年度臺上字第5184號判決參照。
（一）查本件經原審法院以被告涉嫌違反槍砲彈藥刀械管制條例
      案件，於98年3月30日核發對被告住處臺北市○○區○○
      街2段73號2樓之9、搜索物件包含車號CZ-6816號自小客車
      之搜索票，此有搜索票影本1件附卷可稽（98年度偵字第8
      404號卷第11頁）。而警察持搜索票至被告上開住處搜索
      時發現在床前小茶几前、旁邊擺放一些槍枝零件、工具，
      槍枝已經拆解，由被告現場組裝完成，繼而請被告帶同警
      察至地下室停車場搜索車輛均無所獲，嗣由警察陳柏青發
      覺汽車後方與牆壁中間有1個門板，陳柏青掀開門板持手
      電筒照亮，發現1把長槍，旁邊還有公事包，警察將長槍
      及公事包移至車頭位置，當被告的面打開，發覺公事包內
      還有另一把短槍（即附表貳所示之扣案物品）等情，業據
      證人即現場執行搜索警察傅天相於原審及甲○○於本院審
      理時證述綦詳（原審卷第91頁反面，本院99年10月19日審
      判程序筆錄第3頁至第5頁）。觀諸搜索票雖記載搜索物件
      包含車號CZ-6816號自小客車，然此係指准許執行人員搜
      索該車之內部，不當然包含車輛外部或其停放處所，否則
      無從區別搜索處所與搜索物件之不同。因此，搜索該自小
      客車後方空間，非搜索票記載得以執行搜索範圍甚明。再
      上開車號CZ-6816號自小客車平日供被告使用，此據被告
      供明在卷（98年度偵字第8404號卷第39頁），而執行搜索
      之警察先至上址查獲被告，並搜得扣案附表壹所示之槍枝
      等物後，由被告帶同至地下3樓停車場搜索車號CZ-6816號
      自小客車，已如前述，則上開汽車顯非被告遭警依違反槍
      砲彈藥管制條例之現行犯逮捕當時正使用（如駕駛或乘坐
      等）之交通工具，自與前揭刑事訴訟法第130條規定所指
      附帶搜索之要件不合。
（二）雖被告及辯護人認附表貳所扣得之物，係因非法搜索所取
      得之物，依法無證據能力云云。惟查，本件搜索業經承辦
      警察向原審法官聲請搜索票核准在案，有搜索票影本1件
      在卷可參（98年度偵字第8404號卷第11頁）；且緊鄰車號
      CZ-6816號自小客車後方門板與牆壁下方空隙內，警察先
      發覺空隙內有1把長槍（即附表貳編號七），繼之看見旁
      邊黑色公事包（附表貳編號五），而進行搜索。因此，執
      行搜索警察既已事前聲請搜索票，在被告住處扣得附表壹
      編號一至四所示之槍、彈等違禁物，復於地下室3樓發覺
      緊鄰搜索物件車輛後方至牆壁間空隙內1把長槍，是執行
      搜索之警察主觀上已確信被告涉有違反槍砲彈藥刀械管制
      條例之罪嫌後，再打開黑色公事包搜索，顯見警察非明知
      違法而故意為之，其違法程度輕微；又審酌搜扣附表貳編
      號一至六所示之槍、彈及主要組成零件等物，係在可供停
      車人員自由進出之地下3樓停車場內，侵害被告隱私程度
      較輕；且警察依搜索票執行搜索車輛時，偶然發現疑似違
      禁物之空氣槍枝，禁止使用附表貳所示之物品，對於預防
      將來違法取證，不生重大影響。況上開附表貳編號一、二
      為具殺傷力之槍、彈，恐遭人任意取拾，於社會治安、公
      共利益造成重大危害，自以公共利益之維護為重。故此違
      背法定程序所取得之證據，仍應肯認其證據能力。
貳、得心證之理由：
一、訊據上訴人即被告乙○○對於警察於上開住處內，查獲其所
    有附表壹所示之物品，及地下3樓停車場查獲附表貳所示之
    物，及附表壹編號一之改造手槍1枝，係伊自網路購得，曾
    以鐵鋸將該槍之槍管鋸開，再以膠製品黏合槍管等情不諱，
    惟矢口否認有何製造槍枝及持有附表貳編號一至四所示之槍
    枝、子彈及槍砲主要組成零件等犯行，辯稱：伊在網路上購
    得附表壹編號一所示之玩具手槍後，因把玩時不慎掉落地上
    ，槍管前端的固定器壞損，槍管也有缺角，於是伊以扣案附
    表壹編號七之小鐵鋸將槍管缺角的部分鋸掉，以三秒膠黏合
    不銹鋼鐵管，並以附表壹編號六之銼刀修飾滑套，並未製造
    槍枝；且附表壹編號一所示之改造手槍是警方查扣時，員警
    拿來組裝，而該槍枝沒有退彈鉤、復進彈簧、槍管前端圓形
    固定器，撞針也故障，無法擊發子彈，伊亦沒有沖床、銑床
    等機械，無法僅憑銼刀這些工具改造槍枝；至於地下3樓停
    車場查扣的槍彈等物（即附表貳所示之物），皆與伊無關，
    亦查無伊的指紋；又警察查扣到附表貳所示之物後，將上開
    扣案物品近距離讓伊辨識指認時，伊咳嗽又搖頭否認持有，
    才會在扣案證物上留下皮屑或口水云云。
二、關於製造槍枝部分：
（一）經警持原審法院核發之搜索票，在被告上開租屋處查扣附
      表壹所示槍彈及工具等物，均為被告所有之物等情，業據
      被告供承不諱，並據證人詹木順於原審審理、傅天相於原
      審及本院審理中到庭證述明確（原審卷第90頁反面至第95
      頁、第103頁至第106頁，本院98年度上訴字第4151號卷第
      156頁至第157頁）；而證人即被告同居女友陳雅秀亦在原
      審證稱：員警在該租屋處屋內搜索，扣案物品非伊所有，
      該屋僅伊與被告同住使用等語（原審卷第99頁至第100頁
      ），並有搜索票（見98年度警聲搜字第442號卷第144頁或
      98年度偵字第8404號卷第11頁）、搜索扣押筆錄、現場證
      物照片（98年度偵字第8404號卷第12頁至第17頁、第28頁
      至第33頁）；此外，並有如附表壹編號一所示之改造槍枝
      及被告所有供改造槍枝使用之附表壹編號六之銼刀、編號
      七之小鐵鋸扣案可佐。又被告為警查獲時所扣得之附表壹
      編號一改造手槍，並非組裝完成，而係散落於屋內，惟參
      諸證人即現場查獲警察詹木順於原審審理中到庭具結證稱
      ：由伊負責指揮搜索事宜，在套房內查到的槍枝不完整，
      槍管沒有組裝在槍身上，其進入屋內時，看到桌上有1根
      槍管，桌子下方的地板上有1個完整的槍身，為了求證槍
      管是否可供上開槍枝使用，曾試圖將槍管裝在槍身上，但
      裝不上去，被告說他會裝，於是伊直接拿給被告，被告就
      裝上去等語甚詳（原審卷第105頁）；證人即在場警察傅
      天相於原審審理時證稱：伊當時負責戒護被告，而在小套
      房的小茶几前面及旁邊放了一些槍枝的零件與工具，整個
      槍是散開的，同事想要把零件組裝起來，槍管卻一直裝不
      上去，後來被告接手過去不到2、3秒就把槍管裝上去，再
      由警察把滑套、握把裝上去，組合成查扣的這把槍等語（
      原審第103頁至第106頁、第91頁至95頁）；證人即在場警
      察丙○○亦於本院審理時證述：在套房內發現之槍枝，同
      事先組裝不成，再由被告組合成功等語（本院99年10月19
      日審判程序筆錄第7頁）。雖證人詹木順及傅天相就當天
      試圖組槍之警察究為詹木順或傅天相所稱之丙○○（按其
      亦為在場員警之一，見上開搜索扣押筆錄末頁執行人簽名
      ）之證詞不一，然其等與證人丙○○就被告親自將現場茶
      几附近之槍管、槍身等零件組裝完成之證述，互核一致。
      衡諸證人丙○○亦證陳：係同事先組裝不成，再由被告組
      裝等語，顯見證人丙○○非當時組裝槍枝之人，證人傅天
      相指稱：曾由同事丙○○組槍之證言，應係記憶錯誤，不
      足採信。再參諸被告亦供認其配合員警組裝槍枝、各該槍
      管等零件均係現場租屋處套房內茶几附近所取得之情屬實
      。縱員警搜索時並非扣到完整的槍枝，但該槍既係經由警
      察及被告以查獲小套房現場被告所有之槍管等零件接力組
      裝完成，並非警察以自有或另案查扣之不詳零件加以組裝
      ，復未改變該槍各該零件之狀態、功能，則警察搜索發現
      時係完整槍枝或散開之零件，自無礙於該槍係管制槍枝之
      事實認定。
（二）又被告於警詢、偵查及原審審理中均供承：扣案附表壹編
      號一之手槍，係其於98年2月28日在網路上以2750元購得
      ，以扣案附表壹編號七鐵鋸，將原有阻鐵之槍管部分鋸斷
      ，並以合適之鐵管，以三秒膠將之黏合成為一體，又持扣
      案附表壹編號六之銼刀修飾滑套等語（98年度偵字第8404
      號卷第8頁至第9頁、第38頁、第51頁、原審卷第108頁）
      ，是被告始終坦認鋸斷原有槍管，再黏合其他鐵管一情，
      復有附表壹編號一之改造手槍、編號六之銼刀及編號七小
      鐵鋸扣案可佐。再附表壹編號一所示之槍枝，經內政部警
      政署刑事警察局以性能檢驗鑑定結果，認扣案附表壹編號
      一之槍枝（槍枝管制編號0000000000號）係改造手槍，由
      仿FN廠半自動手槍製造之槍枝，換裝改造金屬槍管（金屬
      槍管彈室端加裝金屬管）而成，經檢視，欠缺抓子鉤，惟
      不影響槍枝之擊發功能，可供擊發適用子彈，認具殺傷力
      ，此有該局98年5月8日刑鑑字第0980043656號鑑驗書1件
      附卷可稽（98年度偵字第8404號卷第77頁至80頁）；而上
      開槍枝之槍管內徑為8.0mm，其改造方式係截斷原金屬槍
      管，取其原槍管彈室端並再加裝金屬管而成，其接合處疑
      似具膠類製品黏合之情形，亦有該局98年8月20日刑鑑字
      第0980096518號函在卷足憑（原審卷第133之1頁）。復經
      法務部調查局就前揭改造槍枝以槍彈實射方式鑑定認：前
      揭槍枝係以仿FN白朗寧手槍型式，由金屬材質製成，以打
      擊底火方式擊發之遊戲類模擬槍，經換裝口徑約8mm之金
      屬材質土造槍管（彈室寬約8.7mm，深約13mm）改造而成
      ，經操作機械性能良好，擊發機構撞針力道足，惟其不足
      以擊發制式子彈，但能擊發適合其使用之土造子彈。因送
      鑑槍枝與子彈無法匹配射擊，經實驗室另取模擬槍械使用
      之8×17mm分解式銅質彈殼修飾外部後，內部以起跑槍火
      藥替代發射藥及安裝底火帽藥、前端加裝鋼珠彈丸組成適
      合送鑑槍枝裝填試射實驗用模擬土造子彈1顆，以送鑑槍
      枝裝填實際射擊，能擊發，以彈速測定儀於槍口前方1公
      尺處測得發射彈丸速度每秒125.858公尺，經換算發射彈
      丸（直徑6mm、重0.88公克）單位面積動能約24.650焦耳/
      平方公分。是上開送鑑槍枝（槍枝管制編號0000000000號
      ）經以適合其使用之模擬子彈實際發射彈丸展現槍枝整體
      機械性能及發射彈丸相當威力，依其材質結構及試射結果
      ，認能擊發適合其使用之土造子彈於近距離具殺傷力，此
      有該局99年10月4日調科參字第09900439370號鑑定通知書
      1件在卷可參。是上開附表壹編號一之改造手槍，分別經
      內政部刑事警察局以性能檢驗法及法務部調查局以試射法
      鑑定結果，均認具有殺傷力。被告雖辯稱：該槍枝缺少退
      彈鉤（抓子鉤）、復進彈簧、槍管前端圓形固定器，撞針
      是平面形狀，沒有突出點可擊發子彈底火，平面部分面積
      又大於各式子彈底火面積，不可能擊發子彈云云。然查，
      上開槍枝僅欠缺抓子鉤，並未發現欠缺其他槍枝零件，此
      有內政部警政署刑事警察局98年6月26日刑鑑字第0980084
      226號函、98年8月20日刑鑑字第0980096518號函各1件在
      卷足憑（原審卷第78頁、第133之1頁），足見被告所辯欠
      缺槍枝零件，該槍枝不具殺傷力云云非真。
（三）另被告辯稱：能擊發子彈之手槍，其槍管應一體成形，需
      經過車床、銑床之大型機械加工方能改造，伊只用三秒膠
      黏合槍管，絕不能改造出具有殺傷力之手槍云云。惟將市
      售玩具槍枝改造成具有殺傷力之管制槍枝，槍管之貫通（
      去除阻鐵）常為關鍵環節，而改造之方式或使用工具種類
      並非一定，更非以經由車床、銑床等大型機械加工為必要
      ，且被告業已就改造上開槍枝槍管去除阻鐵端之方式，於
      歷次訊問時供述明確（詳如前揭（二）所述），並有附表
      壹編號六、七所示改造工具扣案可憑，復經鑑定結果確認
      該槍具有殺傷力。再觀諸警察查獲被告時，槍枝已拆解零
      件分散四處，但被告在警察嘗試組合失敗後，猶可順手組
      裝完成，已如前述，適足證明被告具有組裝此槍枝之技能
      ，堪認被告所採用之改造方式，已足以將原不具殺傷力之
      槍枝改造成具有殺傷力之管制槍枝無訛。被告既已改造完
      成，則其是否使用大型機械？被告有無此等機械？為警查
      獲時係零件散置或組裝完成？核與被告已然完成改造具有
      殺傷力之槍枝無涉。是被告上揭辯解，均不足採信。
三、關於持有附表貳編號一至四所示槍枝、子彈及槍砲主要組成
    零件部分：
（一）查扣案附表貳所示槍彈等物，係自登記為被告所有且為其
      駕駛使用之上開車號CZ-6816號自用小客車車尾與牆壁間
      斜放之木製門板下方空隙處放置之黑色公事包內所查獲，
      業據被告供認不諱，並據證人傅天相於原審及本院審理中
      、證人即查獲警察甲○○於本院審理時到庭證述明確（原
      審卷第90頁反面至第95頁、第103頁至第106頁，本院98
      年上訴字第4151號卷第156頁至第157頁正面、本院99年10
      月19日審判程序筆錄第3頁），並有搜索票（98年度警聲
      搜字第442號卷第144頁，搜索範圍包括被告所有之上開自
      小客車）、車籍查詢基本資料、搜索扣押筆錄、警攝現場
      證物照片（98年度警聲搜字第442號卷第52頁、98年度偵
      字第8404號卷第28頁至第33頁）、被告提出之地下3樓停
      車場平面圖與現場照片（98年度偵字第8404號卷第64頁至
      第67頁）及員警拍攝之地下3樓停車場現場圖與照片（原
      審卷第27頁至第34頁，臺北市政府警察局刑事警察大隊98
      年6月2日北市警刑大一字第09831172200號函及附件）在
      卷可稽。
（二）而扣案附表貳編號一至六所示之物，經送內政部警政署刑
      事警察局以檢視法、性能檢驗法鑑定結果認：送鑑手槍1
      枝（槍枝管制編號0000000000號），認係改造手槍，由仿
      BERETTA廠92FS型半自動手槍製造之槍枝，換裝土造金屬
      槍管而成，擊發功能正常，可供擊發適用子彈使用，認具
      殺傷力；送鑑手槍半成品1枝，認分別係土造金屬滑套（
      具金屬保險鈕）、金屬槍身（具土造金屬擊錘）、金屬楔
      型塊、土造金屬復進簧桿、塑膠護木與金屬彈簧；送鑑子
      彈3顆，均認係口徑9mm制式子彈，經採樣1顆試射，可擊
      發，認具殺傷力，此有該局98年5月8日刑鑑字第09800436
      56號鑑驗書1件附卷可稽（98年度偵字第8404號卷第77頁
      至第80頁）；而上開驗餘子彈，經本院再送法務部調查局
      試射結果，均認具有殺傷力，亦有該局99年10月4日調科
      參字第09900439370號鑑定通知書各1件在卷可佐（本院卷
      內）；又上開土造金屬滑套（具金屬保險鈕）、金屬槍身
      （具土造金屬擊錘）、及送鑑槍管2枝為土造金屬槍管，
      均屬內政部86年11月24日臺（86）內警字第8670683號公
      告之槍砲主要組成零件，有內政部98年6月6日內授警字第
      0980870942號函1件附卷可憑（原審卷第25頁）。堪認附
      表貳編號一、二分別係具殺傷力之改造手槍及子彈、編號
      三之槍管2支、編號四之土造金屬滑套（具金屬保險鈕）
      、金屬槍身（具土造金屬擊錘）皆屬槍砲主要組成零件無
      疑。再附表貳編號七之空氣長槍（槍枝管制編號00000000
      00號），認係口徑5.5mm空氣槍，為中國大陸LISTONE製LQ
      B34型，槍號為Z403777，以彈簧帶動活塞壓縮氣體為發射
      動力，經測試結果，槍枝之出氣裝置損壞，無法出氣，依
      現狀，無法發射彈丸，認不具殺傷力，此有上開內政部警
      政署刑事警察局98年5月8日刑鑑字第0980043656號鑑驗書
      1件可證（98年度偵字第8404號卷第77頁至第80頁）；編
      號六之金屬楔型塊、土造金屬復進簧桿、塑膠護木與金屬
      彈簧，均非屬公告之槍砲主要組成零件等情，亦有上揭有
      內政部98年6月6日內授警字第0980870942號函1件可證（
      原審卷第25頁）。
（三）又查，證人即該地下室所有人黃足收於警詢及原審審理時
      證稱：地下3樓由弟弟沈柏臣管理使用，有1個車位幾年前
      就由被告用了，還有1個停車格是給1樓廟的師傅使用，但
      不是特定的車位，有空位就可以停，扣案之公事包非伊所
      有等語甚詳（原審卷第28頁、第95頁至第97頁），核與證
      人即該大樓主委黃筱珊於員警查訪時所述之使用情形大致
      相符，有查訪紀錄表2份在卷可憑（原審卷第28頁、第29
      頁）；另證人沈柏臣亦於原審證稱：其負責管理地下3樓
      ，雖然有門但無法上鎖，上開門板是黃足收經營建設公司
      所有，已拆了5、6年，一直斜靠牆壁放置，扣案黑色公事
      包非伊所有，亦不知是何人所有等語（原審卷第101頁、
      第102頁）。堪認該地下室並非上鎖密閉空間。惟徵諸被
      告長期在該處停放自用小客車，門板等雜物長期堆置在牆
      壁旁，證人傅天相於原審及證人甲○○於本院審理時證述
      ：該處燈光昏暗，搜索被告使用之車輛，未發現應扣押之
      物，然同事陳柏青發覺車後與牆壁中間有個門板於是掀開
      門板，持手電筒照亮，發現1把長槍及公事包等語（原審
      卷第91頁反面、本院99年10月19日審判程序筆錄第3頁）
      ，是附表貳編號七之長槍與編號五之黑色公事包藏放位置
      隱蔽，非掀開門板、持手電筒照明未能發現。而警方查獲
      附表貳所示之物時，被告所使用之車號CZ-6816號自用小
      客車之車尾停放在門板前方，益見其欲以汽車掩蔽空氣長
      槍及黑色公事包所在位置。況且，該地下室3樓除有被告
      停放車輛後方置有門板外，在被告停車旁邊亦有其他門片
      、沙發、桌櫃等隱蔽處所可供藏放附表貳所示之物，此觀
      諸現場照片8幀即明（原審卷第31頁至第34頁），若係他
      人持將附表貳之物藏置於該處，何需特意置放在被告停泊
      之汽車後方，反增遭被告發覺查報之風險。
（四）再查，經警將附表貳編號一槍枝手把、編號七長槍握把及
      編號三、四、六所示槍枝零件上採得之跡證與經被告同意
      而取得之唾液棉棒3支，一併送請內政部警政署刑事警察
      局鑑定結果認：編號1棉棒（採自槍枝零件）及編號3棉棒
      （採自附表貳編號一仿BERETTA槍枝手把）之DNA與被告DN
      A-STR型別相同，該型別在臺灣地區中國人分布機率預估
      為1.29乘以10的負19次方；另編號2棉棒（採自附表貳編
      號七長槍握把）之DNA-STR型別為混合型，不排除混有被
      告與另一未知男性DNA之可能，此有該局98年4月8日刑紋
      字第0980046323號指紋鑑驗書、98年5月11日刑醫字第098
      0043888號DNA鑑驗書各1份件在卷可稽（98年度偵字第840
      4號卷第87頁、第89頁），顯見被告確曾親自接觸過上開
      置於黑色公事包內之附表貳編號一槍枝（握把）、槍枝零
      件及附表貳編號七之空氣長槍握把而留下被告身體之DNA
      跡證。
  １、被告對此雖辯稱：員警在地下室查扣槍彈等物時，曾經近
      距離令其辨認，當時至伊咳嗽又搖頭否認，可能因此留下
      唾液、鼻涕、皮屑等而被驗出DNA云云；而證人即被告女
      友陳雅秀於原審證述：警察在地下室查到槍彈後，曾上樓
      向其索取一個類似衣物收納袋的大袋子裝置扣案的黑色公
      事包等物云云（原審卷第98頁至第100頁）。
  ２、然查，證人傅天相於原審證稱：長槍跟公事包內的短槍等
      物是連同公事包一起帶回辦公室，未以其他袋子包裝，在
      地下室查獲長槍及黑色公事包後，即移至車頭，攤開公事
      包內之物品與被告辨認，但是當時伊負責戒護被告，被告
      距離車頭對面公事包的位置超過1公尺。且被告在地下室
      已否認係其所有之物，返回樓上套房內後，亦無再供被告
      辨認之必要。而將被告解回警局辦公室，不可能讓被告緊
      靠著扣案槍枝等語（見原審卷第94頁）；其復於本院審理
      中證述：同事陳柏青在汽車子後面發現公事包，被告距此
      約1輛汽車寬度遠之處，警方打開公事包，發現槍枝，並
      以手電筒照明，詢問被告「這是什麼東西」，當時被告未
      移動位置或接觸扣案物品，只有探頭看，並說「這個並不
      是我的」等語（本院98年度上訴字第4151號卷第156頁、
      第157頁）。證人甲○○亦稱：在地下室同事將皮包放在
      地上，打開令被告辨認，被告站著查看，距離約2公尺（
      本院99年10月19日審判程序筆錄第4頁）。顯見警察令被
      告辨認黑色公事包中之槍、彈等物品時，相距已在1、2公
      尺左右；又採集自槍枝零件、長槍握把、仿BERETTA槍枝
      手把之棉棒編號1、2、3，均檢出與被告DNA-STR型別相同
      者，已如前述。若棉棒上的DNA檢體係源自被告咳嗽或皮
      屑掉落，理應散落於扣案之槍枝整體，豈會集中於編號2
      、3之棉棒採樣之槍枝握手或手把處。再衡諸槍枝握把或
      手把處，係以手持握槍枝之位置，而在把手處檢出符合被
      告DNA-STR型別之DNA，適足認定被告確曾持有上開扣案物
      品。
  ３、證人詹木順於原審證述：警察製作完搜索扣押筆錄後，因
      為被告否認持有犯行，須將扣案證物送驗，擔心污染證物
      ，並未拿出公事包內之槍枝，而是以手提公事包攜回；將
      扣案證物送入警車行李箱內之前，還先確認有無其他可能
      之污染物；搜索時警方自己攜帶證物袋到場，若有收藏證
      物之需要，可使用自己的證物袋，未向證人陳雅秀索取袋
      子裝扣案長槍或公事包等語（原審卷第104頁）。又經原
      審受命法官當庭檢視扣案附表貳編號五之黑色公事包，該
      公事包拉鍊並無損壞、可以完整拉起，提把部分也無任何
      破損，可以順利手提，並當庭就此詰問證人陳雅秀，其亦
      無法確定員警係將完整公事包放入其所稱之收納袋中，抑
      或開啟公事包打開而放入袋中（原審卷第100頁反面），
      則在公事包足以完整包裹其內槍彈等物且提取方便無礙之
      情況下，何需另向被告索取袋裝納公事包？足見證人詹木
      順所證，應與事實相符，證人陳雅秀所證，顯有迴護被告
      之情，不足採信。
  ４、再陳柏青採證編號1之槍枝採集到1枚指紋，經內政部警政
      署刑事警察局以指紋特徵比對法及指紋電腦比對法結果，
      認與被告之指紋不符，復輸入指紋電腦比對確認結果，未
      發現相符者，此有該局98年4月8日刑紋字第0980046323號
      鑑驗書1件在卷可稽（98年度偵字第8404號卷第74頁），
      惟上開編號1之槍枝，係附表壹編號一之仿FN廠半自動手
      槍製造之改造手槍（槍枝管制編號0000000000），此觀諸
      上開鑑驗書、刑事案件證物採驗紀錄表、內政部警政署刑
      事警察局98年5月8日刑鑑字第0980043656號鑑驗書、扣押
      物品清單即明（98年度偵字第8404號卷第74頁、第75頁、
      第77頁至第78頁、本院卷）。而上開槍枝既在被告住處套
      房內查獲，且屬被告改造為具有殺傷力之槍枝，被告復未
      曾否認持有該槍枝，已如前述，縱無被告指紋，亦未可認
      定非被告持有之槍枝；被告及辯護人誤指上開指紋係自地
      下室3樓查扣之槍枝採出，續為辯解被告未持有附表貳所
      示槍枝云云，自非可採。
（五）是被告否認持有如附表貳所示之物，顯係畏罪卸責之詞，
      非可採信。
四、綜上所述，被告自承以扣案小鐵鋸鋸斷阻鐵端並黏合金屬管
    而成新槍管、再以扣案銼刀修飾滑套，已屬製造附表壹編號
    一可擊發適用子彈具有殺傷力之改造手槍1把（含被告前所
    購得之空彈匣2個），被告辯稱零件有缺損沒有殺傷力云云
    ，要與客觀可信之鑑定結果不符，被告主觀上具有製造具殺
    傷力改造手槍之犯意，至為灼然，其辯稱好奇、為求美觀、
    追求完美云云，均非可採。又被告雖否認地下3樓停車場內
    所查扣之公事包內槍彈等物為其所有，但依上開積極證據已
    足排除其他人與該等公事包內物品之關連性，被告又留有DN
    A在槍枝握（手）把、零件上而有明確持有接觸跡證，堪認
    係被告將其所非法持有之附表貳編號一、二具有殺傷力之槍
    枝（含彈匣1個）、子彈、編號三、四之槍砲主要組成零件
    ，放入編號五之公事包內，並藏放在前述斜放門板下方空隙
    無訛。惟因此部分查無被告改造附表貳編號一所示之槍枝之
    積極事證，尚難遽認被告有何改造上揭槍枝罪行。從而，
    本件事證明確，被告所犯上揭製造具有殺傷力槍枝、持有槍
    枝、子彈及槍砲主要組成零件犯行，均堪認定，應予依法論
    科。
參、論罪科刑、撤銷改判及上訴駁回部分：
一、附表壹編號一、附表貳編號一至四分係槍砲彈藥刀械管制條
    例第4條第1項第1款、第2款及第2項所稱之槍砲、彈藥及槍
    砲主要組成零件，依據同條例第5條之規定，非經主管機關
    許可，不得製造、持有，被告明知於此而仍非法有前揭各該
    製造槍枝、持有具殺傷力之槍枝、子彈及槍砲主要組成零件
    之行為，是核被告所為，分係違反槍砲彈藥刀械管制條例第
    8條第1項之未經許可製造具殺傷力改造槍枝罪（如附表壹編
    號一部份，含彈匣2個）、第4項未經許可持有具殺傷力槍枝
    罪（附表貳編號一部分，含彈匣1個）、第12條第4項未經許
    可持有子彈罪（如附表貳編號二共計3顆之部分）及第13條
    第4項未經許可持有槍砲主要組成零件罪（如附表貳編號三
    、四部分）。又被告製造槍枝後之持有低度行為，應為製造
    之高度行為所吸收，不另論罪；而被告一行為同時持有具殺
    傷力槍枝罪（附表貳編號一部分）、子彈罪（如附表貳編號
    二共計3顆之部分）及槍砲主要組成零件罪，持有之客體種
    類不同，為一行為觸犯數質不同之罪名，為想像競合犯，應
    依刑法第55條規定，從一較重之持有槍枝處斷。再被告所犯
    上開製造槍枝罪及持有槍枝罪，犯意各別，行為互殊，應予
    分論併罰。檢察官認被告就附表貳編號一部分涉犯製造槍枝
    罪，尚查無積極證據證明此犯行，然被告非法持有該改造手
    槍之事證仍屬明確，起訴犯罪事實應減縮為持有槍枝罪，併
    予敘明。復以檢察官認被告製造附表貳編號一槍枝行為，吸
    收持有附表貳編號三、四槍砲主要組成零件行為云云，核與
    卷存證據不符，亦有誤會，併此敘明。
二、撤銷改判部分（製造附表壹編號一槍枝部分）：
    原審因予論罪科刑，固非無見，惟查，被告持以製造附表壹
    編號一之槍枝，僅以附表壹編號六所示之銼刀及編號七所示
    之小鐵鋸，業據被告供明在卷（98年度偵字第8404號卷第8
    頁至第9頁、第38頁、第51頁、原審卷第108頁），原判決將
    附表壹編號八至十二所示之工具，俱認定為製造槍枝工具，
    卻未說明依憑之證據，自有未洽。被告提起上訴否認製造槍
    枝犯行，雖無理由，惟原判決有關製造槍枝部分既有可議之
    處，而無可維持，自應由本院予以撤銷改判。爰審酌被告未
    經許可製造具有殺傷力之改造手槍，所為嚴重威脅社會治安
    ，犯後雖坦承鋸斷槍管後黏合新鐵管之改造行為，惟矢口否
    認製造槍枝犯行，製造槍枝數量為1枝，未持用另犯他案，
    或造成社會治安更重大危害等一切情狀，量處如主文第2項
    所示之刑，並就併科罰金部分，諭知易服勞役之折算標準，
    以示懲儆。扣案之附表壹編號一之槍枝，為違禁物，應依刑
    法第38條第1項第1款規定沒收之；而附表壹編號六、七所示
    之銼刀、小鐵鋸，為被告所有供製造槍枝所用之物，爰依刑
    法第38條第1項第2款規定沒收之。至附表壹編號八至十二所
    示之物，與被告所犯前揭製造槍枝罪行無涉，附表壹編號二
    至四之子彈，已於鑑定時試射用罄，連同附表壹編號五之彈
    殼，均不具違禁物之性質，無從諭知沒收，附此敘明。
三、上訴駁回部分（持有附表貳編號一、二、三、四所示之物）
    ：
    原審就被告持有附表貳編號一槍枝、編號二子彈及編號三、
    四槍砲主要組成零件部分，以被告犯罪明確，而適用槍砲彈
    藥刀械管制條例第8條第4項、第12條第4項、第13條第4項、
    刑法第11條前段、第55條、第51條第5款、第42條第2項，並
    審酌被告未經許可持有具有殺傷力之改造手槍、子彈、槍砲
    主要組成零件等物，所為嚴重威脅社會治安，犯後矢口否認
    犯行，不見悔意，及被告未持用上開槍枝、子彈等另犯他案
    ，或造成社會治安鉅大危害，兼及被告持有槍枝、子彈、槍
    砲主要組成零件之數量，並斟酌原起訴檢察官具體求處刑等
    一切情狀，量處有期徒刑3年6月，併科罰金新臺幣9萬元，
    罰金如易服勞役，以新臺幣1000元折算1日，並說明附表貳
    編號一所示之槍枝及編號三、四所示槍砲主要組成零件，均
    係違禁物，皆應依刑法第38條第1項第1款規定沒收之（附表
    貳編號二所鑑餘之子彈，業經本院再度送鑑試射用罄，已非
    違禁物，無庸諭知沒收），而被告用以藏放持有附表貳編號
    一至四違禁物所用之黑色公事包，為被告所有供持有上開槍
    、彈、零件所用之物，爰依刑法第38條第1項第2款規定沒收
    之。至鑑定時試射之子彈已用罄，附表貳編號六、七之物，
    非槍砲主要組成零件，均非屬違禁物，皆不予沒收，併此敘
    明，其認事用法，核無違誤，量刑亦屬妥適。被告否認犯行
    提起上訴，為無理由，應予駁回。
四、合併定執行刑：上開撤銷改判諭知有期徒刑5年4月，併科罰
    金新臺幣18萬元部分，與前開上訴諭知有期徒刑3年6月，併
    科罰金新臺幣9萬元而上訴駁回部分，合併執行有期徒刑7年
    6月，併科罰金新臺幣25萬元，罰金如易服勞役，以新臺幣1
    000元折算1日，以示懲儆。扣案之附表壹編號一、附表貳編
    號一、三、四所示之槍枝與槍砲主要組成零件，均為違禁物
    ，附表壹編號六、七與附表貳編號五所示之物，皆屬被告所
    有供犯罪所用之物，分依刑法第38條第1項第1款、第2款規
    定沒收。
據上論斷，應依刑事訴訟法第368條、第369條第1項後段、第364
條、第299條第1項前段、第300條，槍砲彈藥刀械管制條例第8條
第1項、第4項、第12條第4項、第13條第4項，刑法第11條前段、
第55條、第51條第5款、第42條第3項前段、第38條第1項第1款、
第2款，判決如主文。
本案經檢察官劉異海到庭執行職務
中    華    民    國    99    年    11   月     2    日
                  刑事第十庭審判長法  官  宋  祺
                                  法  官  林孟宜
                                  法  官  高玉舜
以上正本證明與原本無異。
如不服本判決，應於收受送達後10日內向本院提出上訴書狀，其
未敘述上訴之理由者並得於提起上訴後10日內向本院補提理由書
（均須按他造當事人之人數附繕本）「切勿逕送上級法院」。
                                  書記官  許雅淩
中    華    民    國    99    年    11    月    2     日
附錄本案論罪科刑之法條全文：
槍砲彈藥刀械管制條例第8條
未經許可，製造、販賣或運輸鋼筆槍、瓦斯槍、麻醉槍、獵槍、
空氣槍或第4條第1項第1款所定其他可發射金屬或子彈具有殺傷
力之各式槍砲者，處無期徒刑或5年以上有期徒刑，併科新臺幣1
千萬元以下罰金。
未經許可，轉讓、出租或出借前項所列槍枝者，處5年以上有期
徒刑，併科新臺幣1千萬元以下罰金。
意圖供自己或他人犯罪之用，而犯前二項之罪者，處無期徒刑或
7年以上有期徒刑，併科新臺幣1千萬元以下罰金。
未經許可，持有、寄藏或意圖販賣而陳列第1項所列槍枝者，處3
年以上10年以下有期徒刑，併科新臺幣700萬元以下罰金。
第1項至第3項之未遂犯罰之。
槍砲彈藥刀械管制條例第12條
未經許可，製造、販賣或運輸子彈者，處1年以上7年以下有期徒
刑，併科新台幣500萬元以下罰金。
未經許可，轉讓、出租或出借子彈者，處6月以上5年以下有期徒
刑，併科新台幣300萬元以下罰金。
意圖供自己或他人犯罪之用，而犯前二項之罪者，處3年以上10
年以下有期徒刑，併科新台幣700萬元以下罰金。
未經許可，持有、寄藏或意圖販賣而陳列子彈者，處5年以下有
期徒刑，併科新台幣300萬元以下罰金。
第1項至第3項之未遂犯罰之。
槍砲彈藥刀械管制條例第13條
未經許可，製造、販賣或運輸槍砲、彈藥之主要組成零件者，處
3年以上10年以下有期徒刑，併科新台幣700萬元以下罰金。
未經許可，轉讓、出租或出借前項零件者，處1年以上7年以下有
期徒刑，併科新台幣500萬元以下罰金。
意圖供自己或他人犯罪之用，而犯前2項之罪者，處5年以上有期
徒刑，併科新台幣1000萬元以下罰金。
未經許可，持有、寄藏或意圖販賣而陳列第1項所列零件者，處6
月以上5年以下有期徒刑，併科新台幣300萬元以下罰金。
第1項至第3項之未遂犯罰之。
附表壹：
┌────────────────────────────┐
│在被告上址租屋處內所扣得                                │
├──┬─────────┬───┬───────────┤
│編號│   扣案物名稱     │ 數量 │    鑑定結果及備註    │
├──┼─────────┼───┼───────────┤
│ 一 │仿FN廠改造手槍（含│ 1支  │(一)                    │
│    │彈匣2 個）        │      │認係改造手槍，由仿FN廠│
│    │                  │      │半自動手槍製造之槍枝，│
│    │槍枝管制編號：    │      │換裝改造金屬槍管（金屬│
│    │0000000000        │      │槍管彈室端加裝金屬管）│
│    │                  │      │而成，經檢視，欠缺抓子│
│    │                  │      │鉤，惟不影響槍枝之擊發│
│    │                  │      │功能，可供擊發適用子彈│
│    │                  │      │使用，認具殺傷力（偵卷│
│    │                  │      │第77頁反面鑑驗書）。  │
│    │                  │      │(二)                    │
│    │                  │      │上開改造金屬槍管，係截│
│    │                  │      │斷原金屬槍管，取其原槍│
│    │                  │      │管彈室端並再加裝金屬管│
│    │                  │      │而成（原審卷第78頁鑑定│
│    │                  │      │函文）。              │
│    │                  │      │(三)                    │
│    │                  │      │槍管內徑為8.0mm ，其改│
│    │                  │      │造方式係截斷原金屬槍管│
│    │                  │      │，取其原槍管彈室端並再│
│    │                  │      │加裝金屬管而成，其接合│
│    │                  │      │處疑似具膠類製品黏合之│
│    │                  │      │情形；僅欠缺抓子鉤，並│
│    │                  │      │未發現欠缺其他槍枝零件│
│    │                  │      │（原審卷第132頁鑑定函 │
│    │                  │      │文）。                │
│    │                  │      │                      │
│    │                  │      │備註：                │
│    │                  │      │即偵卷第78頁反面照片一│
│    │                  │      │至五所示之改造手槍。  │
├──┼─────────┼───┼───────────┤
│ 二 │制式子彈          │ 8顆  │認均係口徑9mm 制式子彈│
│    │                  │      │，採樣3 顆試射，可擊發│
│    │                  │（已全│，認均具殺傷力（偵卷第│
│    │                  │數鑑驗│77頁反面鑑驗書、本院法│
│    │                  │用罄）│務部調查局鑑定通知書）│
│    │                  │      │。                    │
│    │                  │      │                      │
│    │                  │      │備註：                │
│    │                  │      │即偵卷第79頁反面照片17│
│    │                  │      │、18所示之子彈。      │
├──┼─────────┼───┼───────────┤
│ 三 │制式子彈          │ 1顆  │認係口徑9mm 制式子彈，│
│    │                  │      │彈底具撞擊痕跡，經試射│
│    │                  │（鑑驗│，可擊發，認具殺傷力（│
│    │                  │用罄）│偵卷第77頁反面鑑驗書）│
│    │                  │      │。                    │
│    │                  │      │                      │
│    │                  │      │備註：                │
│    │                  │      │即偵卷第80頁反面照片19│
│    │                  │      │、20所示之子彈。      │
├──┼─────────┼───┼───────────┤
│ 四 │非制式子彈        │ 1顆  │認係非制式子彈，由金屬│
│    │                  │      │彈殼組合直徑8.7mm 金屬│
│    │                  │（鑑驗│彈頭而成，經試射，可擊│
│    │                  │用罄）│發，認具殺傷力（偵卷第│
│    │                  │      │77頁反面鑑驗書）。    │
│    │                  │      │                      │
│    │                  │      │備註：                │
│    │                  │      │即偵卷第80頁照片21、22│
│    │                  │      │所示之子彈。          │
├──┼─────────┼───┼───────────┤
│ 五 │彈殼              │ 1顆  │(一)                    │
│    │                  │（鑑驗│認係已擊發之口徑9mm制 │
│    │                  │用罄）│式彈殼（偵卷第77頁反面│
│    │                  │      │鑑驗書）。            │
│    │                  │      │(二)                    │
│    │                  │      │非屬槍砲彈藥刀械管制條│
│    │                  │      │例第4 條第1 項第2 款管│
│    │                  │      │制之「子彈」（原審卷第│
│    │                  │      │25頁內政部函文）。    │
│    │                  │      │                      │
│    │                  │      │備註：                │
│    │                  │      │即偵卷第80頁照片23、24│
│    │                  │      │所示之物。            │
├──┼─────────┼───┼───────────┤
│ 六 │銼刀              │ 9支  │（偵卷第31頁現場照片）│
│    │                  │      │                      │
├──┼─────────┼───┼───────────┤
│ 七 │小鐵鋸            │ 1支  │（同上）              │
│    │                  │      │                      │
├──┼─────────┼───┼───────────┤
│ 八 │起子              │ 3支  │（同上）              │
├──┼─────────┼───┼───────────┤
│ 九 │平口鉗            │ 1支  │（同上）              │
├──┼─────────┼───┼───────────┤
│ 十 │尖嘴鉗            │ 1支  │（同上）              │
├──┼─────────┼───┼───────────┤
│十一│老虎鉗            │ 1支  │（同上）              │
├──┼─────────┼───┼───────────┤
│十二│虎鉗台            │ 1座  │（同上，即被告所稱之剪│
│    │                  │      │線器）                │
└──┴─────────┴───┴───────────┘
附表二：
┌────────────────────────────┐
│在上址地下三樓停車場內扣得                              │
├──┬─────────┬───┬───────────┤
│編號│   扣案物名稱     │ 數量 │    鑑定結果及備註    │
├──┼─────────┼───┼───────────┤
│ 一 │仿BERETTA廠92FS型 │ 1支  │認係改造手槍，由仿BERE│
│    │改造手槍（含彈匣1 │      │TTA廠92FS 型半自動手槍│
│    │個）              │      │製造之槍枝，換裝土造金│
│    │                  │      │屬槍管而成，擊發功能正│
│    │槍枝管制編號：    │      │常，可供擊發適用子彈使│
│    │0000000000        │      │用，認具殺傷力（偵卷第│
│    │                  │      │77頁反面鑑驗書）。    │
│    │                  │      │                      │
│    │                  │      │備註：                │
│    │                  │      │即偵卷第79頁及第80頁照│
│    │                  │      │片6至9所示之改造手槍  │
│    │                  │      │                      │
├──┼─────────┼───┼───────────┤
│ 二 │制式子彈          │ 3顆  │認均係口徑9mm 制式子彈│
│    │                  │      │，採樣1 顆試射，可擊發│
│    │                  │（鑑驗│，認具殺傷力（偵卷第77│
│    │                  │用罄）│頁反面鑑驗書及本院法務│
│    │                  │      │部調查局鑑驗通知書）。│
│    │                  │      │                      │
│    │                  │      │備註：                │
│    │                  │      │即偵卷第80頁反面照片25│
│    │                  │      │、26所示子彈。        │
│    │                  │      │                      │
│    │                  │      │                      │
├──┼─────────┼───┼───────────┤
│ 三 │槍管              │ 2支  │(一)                    │
│    │                  │      │認均係土造金屬槍管（偵│
│    │                  │      │卷第77頁反面鑑驗書）。│
│    │                  │      │(二)                    │
│    │                  │      │係屬內政部86年11月24日│
│    │                  │      │台（86）內警字第867068│
│    │                  │      │3 號公告之槍砲主要組成│
│    │                  │      │零件（原審卷第25頁內政│
│    │                  │      │部函文）。            │
│    │                  │      │                      │
│    │                  │      │備註：                │
│    │                  │      │即偵卷第80頁照片27、28│
│    │                  │      │所示之物。            │
│    │                  │      │                      │
├──┼─────────┼───┼───────────┤
│ 四 │改造手槍半成品中之│ 1支  │(一)                    │
│    │土造金屬滑套（具金│      │認係土造金屬滑套（具金│
│    │屬保險鈕）、金屬槍│      │屬保險鈕）、金屬槍身（│
│    │身（具土造金屬擊鎚│      │具土造金屬擊鎚）、金屬│
│    │）。              │      │楔型塊、土造金屬復進簧│
│    │                  │      │桿、塑膠護木與金屬彈簧│
│    │                  │      │（偵卷第77頁反面鑑驗書│
│    │                  │      │）。                  │
│    │                  │      │(二)                    │
│    │                  │      │土造金屬滑套（具金屬保│
│    │                  │      │險鈕）、金屬槍身（具土│
│    │                  │      │造金屬擊鎚）為內政部86│
│    │                  │      │年11月24日台（86）內警│
│    │                  │      │字第8670683 號公告之槍│
│    │                  │      │砲主要組成零件；餘金屬│
│    │                  │      │楔型塊、土造金屬復進簧│
│    │                  │      │桿、塑膠護木與金屬彈簧│
│    │                  │      │非屬公告之槍砲主要組成│
│    │                  │      │零件（原審卷第25頁內政│
│    │                  │      │部函文）。            │
│    │                  │      │                      │
│    │                  │      │備註：                │
│    │                  │      │即偵卷第79頁反面照片16│
│    │                  │      │所示之物。            │
├──┼─────────┼───┼───────────┤
│ 五 │黑色公事包        │ 1個  │（前夾層內有黑貓宅急便│
│    │                  │      │黃色塑膠袋1只）       │
├──┼─────────┼───┼───────────┤
│ 六 │改造手槍半成品中之│ 1支  │（同編號四之說明）    │
│    │金屬楔型塊、土造金│      │                      │
│    │屬復進簧桿、塑膠護│      │                      │
│    │木與金屬彈簧。    │      │                      │
├──┼─────────┼───┼───────────┤
│ 七 │空氣長槍          │ 1支  │認係口徑5.5mm 空氣槍，│
│    │                  │      │為中國大陸LISTONE 製LQ│
│    │槍枝管制編號：    │      │B34 型，槍號為Z403777 │
│    │0000000000        │      │，以彈簧帶動活塞壓縮氣│
│    │                  │      │體為發射動力，經測試結│
│    │                  │      │果，槍枝之出氣裝置損壞│
│    │                  │      │，無法出氣，依現狀，無│
│    │                  │      │法發射彈丸，認不具殺傷│
│    │                  │      │力（偵卷第77頁反面鑑驗│
│    │                  │      │書）。                │
│    │                  │      │                      │
│    │                  │      │備註：                │
│    │                  │      │即偵卷第79頁至第79頁反│
│    │                  │      │面照片10至15所示之物  │
│    │                  │      │                      │
└──┴─────────┴───┴───────────┘

司法院資訊處製作；財團法人民間司法改革基金會備份。
